臺灣臺北地方法院民事判決　　　　　　　　　　　　九十三年度訴字第一八六七號
　　原　　　告　丁○
　　被　　　告　國光汽車客運股份有限公司
　　法定代理人　甲○○
　　訴訟代理人　丙○○
　　被　　　告　乙○○
當事人間請求侵權行為損害賠償事件，本院於民國九十三年七月三十日言詞辯論終結
，判決如下：
    主    文
被告應連帶給付原告新臺幣陸拾萬陸仟參佰貳拾貳元，及自民國九十三年三月三十日
起至清償日止，按年息百分之五計算之利息。
原告其餘之訴駁回。
訴訟費用由被告連帶負擔三分之二；餘由原告負擔。
　　事實及理由
壹、程序方面：本件被告乙○○經合法通知，未於言詞辯論期日到場，核無民事訴訟
    法第三百八十六條所列各款情形，爰依原告聲請，並審酌被告國光汽車客運股份
    有限公司（下稱國光汽車公司）之陳述，由其一造辯論而為判決。
貳、原告主張：被告乙○○係被告國光汽車公司之大客車駕駛員，於民國九十二年四
    月二十五日上午，駕駛被告國光汽車公司所有車牌號碼ＦＯ－○五九號營業大客
    車，沿國道一號高速公路自臺北市往基隆市方向行駛，途經該高速公路北向○、
    三公里處大業隧道內時，竟疏未注意，以時速九十公里之高速行駛，直接衝撞正
    值隧道口塞車回堵車陣已呈停止狀態之原告所駕駛車牌號碼ＣＳ－九九○一號自
    用小客車，造成原告之車輛毀損，原告因而受有右手臂近端肱骨骨折之傷害等語
    。並聲明：被告應連帶給付原告新臺幣（下同）九十六萬六千三百二十二元，及
    自起訴狀送達之翌日起至清償日止，按年息百分之五計算之利息。
參、被告則以：
一、被告國光公司方面：原告請求給付之損害賠償金額過高，並以（一）就原告財產
    上損害金額：１、汽車損毀部分，經查閱九十二年四至五月第五十五期之「通－
    鑑價師」車業專用雜誌，原告之一九九七年份福特天王星小客車中古價為十四萬
    元，原告請求之金額過高。２、看護費用部分，已逾越原告因而增加生活上所需
    要之範疇。（二）精神慰撫金部分，原告請求金額過高等語置辯。並聲明：原告
    之訴駁回。
二、被告乙○○未於言詞辯論期日到場，亦未提出書狀作任何聲明或陳述。
肆、兩造不爭執之事實：被告乙○○為被告國光公司僱用之大客車駕駛，於九十二年
    四月二十五日上午，駕駛大客車撞及原告丁○，致原告所有之汽車全部毀損，右
    手臂近端肱骨骨折之傷害。
伍、得心證之理由：
一、按因故意或過失，不法侵害他人權利者，負損害賠償責任；不法侵害他人之身體
    或健康者，對於被害人因此喪失或減少勞動能力，或增加生活上之需要時，應負
    損害賠償責任；又不法侵害他人之身體、健康、名譽、自由、信用、隱私、貞操
    ，或不法侵害其他人格法益而情節重大者，被害人雖非財產上損害，亦得請求賠
    償相當之金額，民法第一百八十四條第一項前段、第一百九十三條第一項、第一
    百九十五條第一項分別定有明文。又受僱人因執行職務，不法侵害他人之權利者
    ，由僱用人與行為人連帶負損害賠償責任，民法第一百八十八條第一項亦有明文
    規定。被告等對於原告主張被告乙○○受僱被告國光公司駕駛大客車，以及因本
    件車禍致原告所有之汽車毀損及身體受傷之侵權行為事實，並不爭執，自應就原
    告因本件車禍所受之損害，負連帶賠償責任。
二、被告國光公司就原告請求賠償金額有爭執，茲就各項賠償之金額審酌如下：
（一）汽車毀損及拖吊費用共十九萬零五百元部分：
  １、原告主張因本件車禍造成其所有車牌號碼ＣＳ－九九○一號一九九七年出廠之
      福特天王星小客車全毀，該車因上下班均有地下車庫停放，且經定期保養，車
      況及外觀甚佳，據福特九和公司估價，市值約為十八萬元等情，為被告國光公
      司所否認。經查，原告主張前開汽車於發生車禍時之價值為十八萬，並未提出
      任何證據以實其說，而被告國光汽車公司所提出之九十二年四至五月第五十五
      期之「通－鑑價師」車業專用雜誌所載，與前開汽車同年份同款車型之小客車
      交易參考價格為十四萬元，則為汽車商業同業公會提供之價格，較為可採，因
      認原告此部分請求應以十四萬元為適當，逾此數額之請求則無理由，應不予准
      許。
  ２、原告主張事故發生後，國道警察主動連絡拖吊，共計支付拖吊費用一萬零五百
      元等情，已據提出拖吊費用單據二件（原證三）為憑，且為被告等所不爭執，
      應堪採信。
（二）已支出之醫療費用一萬三千四百四十二元：原告主張於九十二年四月二十五日
      受傷後，前往財團法人長庚紀念醫院（下稱長庚醫院）就診，在扣除健保給付
      部分後，共支付醫療費用一萬三千四百四十二元等情，已據提出長庚醫院醫療
      費用收據二十二件（原證四）為憑，且為被告等所不爭執，原告此部分請求應
      屬可採。
（三）已支出之計程車費用七千三百八十元：原告主張於本件車禍受傷後，自九十二
      年四月二十八日起至同年九月十八日止，搭乘計程車至長庚醫院接受治療，共
      計支出計程車費用七千三百八十元等情，並提出列表一件（原證五）為憑，且
      為被告等所不爭執，應予准許。
（四）已支出之看護費用十二萬元：原告主張其與母親劉陳翠玉同住，平時由其照料
      其母之生活起居，因本件車禍受傷，除無法自理其日常生活起居外，亦無法照
      顧其患病之母親，故請其友人張雨帆為居家照料，並按月支付三萬元與張雨帆
      ，共支出看護費用十二萬元等情，為被告國光公司所否認。原告就此提出原告
      之母劉陳翠玉之國立臺灣大學醫學院附設醫院（下稱臺大醫院）診斷證明書二
      件、張雨帆工資受領收據四件（原證七）、原告長庚醫院診斷證明書一件（原
      證九），及證人張雨帆為證，經查：
  １、依原告所提出之臺大醫院九十一年十月二十五日之診斷證明書所載，原告之母
      劉陳翠玉經診斷患有水泡型多形性紅斑；另依本院依職權調閱原告之
      以觀，當時原告確與其母親同住，且其母親已達高齡八十四歲，故原告主張平
      時由其照料其母親日常生活起居之事實，應堪採信。
  ２、依原告於另案（即臺灣基隆地方法院九十二年度基簡字第七八三號刑事案件）
      偵查中所提出之長庚醫院九十二年四月二十八日診斷證明書所載，原告因本件
      車禍致受有右近端肱骨骨折之傷害，於九十二年四月二十五日入院，於同日接
      受鋼釘固定手術，於九十二年四月二十八日出院，傷口癒合約需三個月等情觀
      之，原告之右臂因本件車禍受傷至其傷口癒合之期間，不但無法自理飲食、盥
      洗外，亦無法照料其母親之生活起居，故須他人照料生活起居，自有請人看護
      之必要。
  ３、又依原告所提出之長庚醫院九十二年七月十六日診斷證明書（原證九）所載，
      原告目前尚有右肩疼痛並在接受復健治療，預計九十二年七月二十九日拔除鋼
      釘，宜再休養及復健三個月等情；以及證人張雨帆到庭結證稱：四張收據是她
      簽名的，是原告住院及她到原告家照顧原告及其母親之看護費用，共看護四個
      月，原告當時因車禍右手沒有辦法動，所以由她帶原告母親到醫院看病，及做
      飯給原告母親吃等語（見本院九十三年六月三十日言詞辯論筆錄第三至五頁）
      以觀，應認原告主張因須人照料，故請其友人張雨帆為看護四個月，並按月支
      付三萬元與張雨帆，共支出十二萬元等情屬實。
  ４、依前開說明，原告此部分請求係屬必要之費用，應予准許。
（五）減少收入之損失三萬五千元：原告主張其為公務員，因本件車禍受傷，須接受
      手術治療及復健而經服務機關核給公傷假六個月，未能上班值勤，致上班日數
      嚴重短少，影響年終考績，計減少半個月薪資收入三萬五千元等情，已據提出
      基隆關稅局員工薪餉清單一件（原證八）為憑，且為被告等所不爭執，原告此
      部分主張，應屬可採。
（六）精神慰撫金六十萬元：查原告主張其於本件車禍，因被告之侵權行為，致受有
      右近端肱骨骨折之傷害，於事故時須接受鋼釘固定手術，並於事故後三個月為
      拔除鋼釘手術，尚須休養及復健三個月等情，有長庚醫院診斷證明書一件（原
      證九）可憑，其精神上自受有相當痛苦，原告請求被告賠償精神慰撫金，即屬
      有據。爰審酌原告於本件車禍後，致受有前述之傷害，而傷口之癒合、休養及
      復健須長達六個月期間，並於此期間內原告無法臥床安睡，且時時因患部之疼
      痛而輾轉難眠，並影響原告日常之行動自由，造成其生活上極大之不便等情，
      以及原告為基隆關稅局之公務員，被告乙○○前任職於被告國光公司擔任大客
      車司機，惟其現已離職，被告國光公司則為國內著名之客運公司，並當時被告
      國光公司、乙○○皆從事客運事業，首應注重交通安全，竟超速行駛致原告受
      有傷害等情，原告得請求之精神慰撫金，應以二十八萬元為適當，逾此數額之
      請求則屬過高。
三、綜上所述，原告主張其因被告等之不法侵害行為，致受有右近端肱骨骨折之傷害
    ，應連帶賠償汽車毀損及拖吊費用十五萬零五百元、醫療費用一萬三千四百四十
    二元、計程車費用七千三百八十元、看護費用十二萬元、減少收入之損害三萬五
    千元、精神慰撫金二十八萬元為可採，原告逾前開數額之汽車毀損及精神慰撫金
    等各項請求，則不可採。從而，原告依侵權行為法律關係請求被告連帶賠償之金
    額在六十萬六千三百二十二元，及自起訴狀送達之翌日（九十三年三月三十日）
    起至清償日止，按年息百分之五計算之利息範圍內，為有理由，應予准許，逾此
    範圍之請求，則無理由，應予駁回。
陸、訴訟費用負擔之依據：民事訴訟法第七十九條。
中　　　華　　　民　　　國　　九十三　　年　　　八　　　月　　 十八 　　日
                                        民事第五庭  法  官    張松鈞
正本係照原本作成
如對本判決上訴，須於判決送達後廿日內向本院提出上訴狀
中　　　華　　　民　　　國　　九十三　　年　　　八　　　月　　 十八 　　日
                                                    書記官    黃媚鵑
